【裁判字號】    97,抗,1335
【裁判日期】    970814
【裁判案由】    給付賠償金等
【裁判全文】
臺灣高等法院民事裁定                  97年度抗字第1335號
抗  告  人  乙○○
            甲○○
上列抗告人因原告丙○○、好利來投資股份有限公司與被告宏普
建設股份有限公司間給付賠償金等事件為證人而不到場，對於中
華民國 97年7月10日臺灣臺北地方法院96年度重訴字第1570號所
為科處罰鍰裁定提起抗告，本院裁定如下：
    主  文
抗告駁回。
抗告訴訟費用由抗告人負擔。
    理  由
一、按除法律別有規定外，不問何人，於他人之訴訟，有為證人
    之義務。證人受合法之通知，無正當理由而不到場者，法院
    得以裁定處新台幣三萬元以下罰鍰。證人已受前項裁定，經
    再次通知，仍不到場者，得再處新台幣六萬元以下罰鍰，並
    得拘提之，民事訴訟法第302條、第303條第1、2項分別定有
    明文。又所謂正當理由，乃指其不到場非因其故意或過失，
    或有不可避免之事由而言。
二、原法院以其受理96年度重訴字第1570號原告丙○○、好利來
    投資股份有限公司與被告宏普建設股份有限公司間給付賠償
    金等事件，依原告之聲請傳喚抗告人甲○○、乙○○為證人
    ，經分別通知應於民國97年4月8日、97年5月20日、97年7月
    8日到場應訊，抗告人已收受傳喚通知，均未遵期到場。
    雖乙○○多次以公司有事、公司需開會、祖母過世等事由表
    示無法到場作證，但此均非屬於不可避免之事故致不能到場
    之情形，且乙○○未提出相關證據予以釋明，所述自不足採
    。因而以97年7月10日96年度重訴字第1570 號裁定，對證人
    甲○○、乙○○各處罰3萬元。
三、
(一)、抗告人甲○○抗告意旨略以：其未收受出庭通知書，如何出
    庭，且其均出外工作云云。
(二)、抗告人乙○○抗告意旨略以：其雖收受上開庭期出庭通知，
    惟均因故而無法出席，且於每次開庭前已提出陳報狀向原法
    院請假，原法院顯未正確理解抗告人請之事由等語。
四、
(一)、按送達不能依民事訴訟法第136條、第137條規定為之者，得
    將文書寄存送達地之自治或警察機關，並作送達通知書2 份
    ，1 份黏貼於應受送達人住居所、事務所、營業所或其就業
    處所門首，另1 份置於該送達處所信箱或其他適當位置，以
    為送達，民事訴訟法第138條第1項定有明文。
    查原法院上開通知抗告人甲○○應於 97年4月8日、同年5月
    20日、7月8日到院應訊之通知，因送達人於甲○○設於臺北
    縣土城市○○路280號3樓之住所，未獲會晤本人亦無受領文
    書之同居人或受僱人，乃依上述民事訴訟法第138條第1項規
    定，將該文書寄存於送達地之警察機關台北縣政府警察局土
    城分局清水派出所，並依法製作送達通知書2 份，以為送達
    ，有送達證書可按 （見原審卷第157、170、180頁）。甲○
    ○稱其未收受通知，即非可採。甲○○復未釋明其有何正當
    理由而不到場，則原法院依首揭規定，對其科處罰 3萬元，
    尚無違誤，甲○○抗告意旨指摘原裁定不當，求予廢棄，為
    無理由，應予駁回。
(二)、次查抗告人乙○○於原審固分別於97/4/7陳報因負責工地行
    政作業故無法出庭；於97/5/19 陳報因祖母過世，需回嘉義
    處理喪事事宜，故無法出庭；於97/7/7陳報因需參與公司重
    要會議，故無法出庭，惟均未提出證據以釋明其主張為真實
    ，則原法院認其所述為不足採，因而對其科處罰鍰，亦無不
    當。乙○○抗告意旨指摘原裁定不當，求予廢棄，為無理由
    ，應予駁回。
五、據上論結，本件抗告為無理由，爰裁定如主文。
中    華    民    國    97    年    8     月    14    日
                    民事第八庭
                        審判長 法  官 劉勝吉
                               法  官 連正義
                               法  官 滕允潔
正本係照原本作成。
不得再抗告。
中    華    民    國    97    年    8     月    15    日
                               書記官 黃麗玲


司法院資訊處製作；財團法人民間司法改革基金會備份。
